臺灣臺南地方法院臺南簡易庭民事判決
111年度南簡字第183號
原      告  任致文  
被      告  環國建設開發有限公司


法定代理人  王儷娟  
訴訟代理人  陳國雄  
上列當事人間請求給付銷售獎金尾款事件，經本院臺南簡易庭於
民國111年4月25日言詞辯論終結，判決如下： 
    主      文
一、被告應給付原告新臺幣21萬元，及自民國110年11月24日起
    至清償日止，按週年利率百分之5計算之利息。
二、訴訟費用由被告負擔。
三、本判決得假執行。　　
    事實及理由
一、被告經合法通知，無正當理由，未於最後言詞辯論期日到場
    ，核無民事訴訟法第386條各款所列情形，爰依原告之聲請
    ，由其一造辯論而為判決。
二、原告起訴主張：
　㈠被告前於民國107年6月5日將其所興建之「光世代」建案（下
    稱系爭建案）委託原告辦理銷售代理業務，依約被告應給付
    原告於銷售期間售出系爭建案總額（實際成交價）2%、公關
    戶則為實際成交價1%之銷售服務獎金給原告，銷售服務獎金
    中之90%於客戶簽訂買賣契約及付清簽約款後，被告以月結
    方式支付給原告，剩餘10%則於被告就系爭建案完成交屋後
    再由原告請領。
　㈡原告合計銷售系爭建案之23戶，其中一般戶為21戶，公關戶
    為2戶，系爭建案並已完成交屋，則依約計算原告可請求之
    銷售服務獎金10%為新臺幣（下同）21萬元。惟原告多次催
    告被告給付，被告均置之不理，為此，爰依兩造間之契約法
    律關係提起本件訴訟等語，並聲明：如主文第一項所示。　
三、被告經合法通知，未於最後言詞辯論期日到場，惟曾提出書
    狀以及以言詞抗辯：原告就系爭建案之銷售服務只有做到一
    半，後面的交屋程序本來應該是原告去做的，但原告沒有做
    ，包含一戶要退屋的。因為原告銷售系爭建案的價格過低，
    絕大多數均低於兩造擬訂之底價，導致被告虧損達174萬元
    ，被告為恐造成龐大客訴，致損及被告之信譽，出於無奈，
    方同意以原告預先向消費者承諾之價格售出房屋，但原告承
    諾就銷售價差部分願意事後再進行結算補償，被告也提早向
    原告終止契約關係，原告不得再向被告請求剩餘10%之銷售
    服務獎金。原告如仍得請求21萬元之銷售服務獎金，則被告
    主張以前述174萬元之虧損與原告之請求互為抵銷等語，並
    聲明：原告之訴駁回。
四、得心證之理由：
　㈠原告受被告之委託負責系爭建案之銷售業務，原告於銷售期
    間內總計銷售23戶，其中6FA1以及5FB2為公關戶，因此原告
    得請求之服務報酬為該2戶銷售總價之1%，其他21戶則得請
    求銷售總價2%之服務報酬，全部23戶房屋之總成交價為1億1
    千1百萬元，總服務報酬應為211萬2,000元，系爭建案已完
    成交屋，從而原告得請求剩餘10%之服務報酬21萬1,200元（
    計算式：211萬2,000元×0.1＝21萬1,200元），已據原告提出
    代理銷售合約書（下稱系爭銷售合約）、系爭建案請款明細
    總表1份（司促卷第11至25頁；南簡卷第33頁）為證，其上
    詳載各戶之成交價以及服務報酬計算方式，被告亦對於前述
    服務報酬計算方式、銷售戶數與成交價等事項無爭執（南簡
    卷第52至53頁），並能自被告所提出之銷售表1份（南簡卷
    第59頁）獲得佐證。參以系爭銷售合約第6條規定「甲方（
    即被告，下同）同意給付乙方（即原告，下同）於銷售期間
    售出房地總額（實際成交價）之銷售服務獎金：⒈以本房地
    銷售實際成交價2%收取。⒉若銷售價格低於底價時，經雙方
    協議同意售出，仍應支付全額銷售獎金。⒊甲方應於客戶簽
    訂買賣契約及簽約款付清後，以月結方式支付乙方銷售獎金
    ，乙方請領總額90%，10%於交屋後請領，以現金或即期支票
    支付乙方。」（司促卷第13至15頁），從而，原告請求被告
    給付10%銷售服務報酬合乎系爭銷售合約第6條規定，自屬有
    據。
　㈡被告雖抗辯因原告以低於兩造約定底價之價格出售系爭建案
    ，導致被告蒙受174萬元之虧損，被告已與原告終止系爭銷
    售合約，原告亦同意放棄尚未請領之10%銷售服務報酬作為
    填補等語，惟系爭銷售合約第6條第2點已載明「若銷售價格
    低於底價時，經雙方協議同意售出，仍應支付全額銷售獎金
    」，是原告受被告委託銷售系爭建案期間，固然有相當戶數
    最後的成交總價格低於兩造約定底價，然被告既同意依該價
    格出售，自仍應依據上揭約定支付服務報酬甚明。另外，被
    告並未具體陳明其究竟是依據系爭銷售合約第幾條的規定，
    以何種合乎系爭銷售合約之事由向原告主張終止系爭銷售合
    約，且提出足以證明原告同意放棄請求10%服務報酬之證據
    ，而原告則堅決否認有同意被告終止或解除系爭銷售合約，
    或放棄請領剩餘之10%服務報酬情事（南簡卷第81至82頁）
    ，是被告此部分抗辯實無足憑採。又被告抗辯原告未履行系
    爭建案之交屋服務，是應不得請領剩餘10%服務報酬部分，
    惟綜觀系爭銷售合約並未載明原告須完成交屋服務後始能請
    領剩餘10%服務報酬，且被告既自陳已提早向原告解除或終
    止系爭銷售合約，將系爭建案後續的銷售業務都交由他人處
    理（南簡卷第80至81頁），則原告如何再參與系爭建案之交
    屋程序？更何況，被告亦未提出曾請求原告協助系爭建案交
    屋業務遭原告拒絕之任何證據，是被告此部分抗辯自非可採
    。
　㈢至於系爭建案雖然後來改由訴外人禾丰廣告接手銷售業務，
    此情經證人即訴外人禾丰廣告職員林珈汶於本院審理中具結
    證述明確（南簡卷第76至80頁），惟此節與被告是否應支付
    原告服務報酬無關，兩者為截然有別的法律關係，故證人林
    珈汶之證詞對於本案自不生影響，併此敘明。
　㈣末按給付無確定期限者，債務人於債權人得請求給付時，經 
    其催告而未為給付，自受催告時起，負遲延責任。其經債權
    人起訴而送達訴狀，或依督促程序送達支付命令，或為其他
    相類之行為者，與催告有同一之效力；遲延之債務，以支付
    金錢為標的者，債權人得請求依法定利率計算之遲延利息；
    應付利息之債務，其利率未經約定，亦無法律可據者，週年
    利率為百分之5，民法第229條第2項、第233條第1項前段、
    第203條分別定有明文。本件原告所請求之服務報酬，依系
    爭銷售合約第6條約定，於系爭建案交屋後即可請領，性質
    上應屬有確定給付期限之債務，惟原告自願選擇依給付無確
    定期限之債務規定請求遲延利息，自無不可，本件支付命令
    於110年11月23日送達於被告（司促卷第73、75頁），從而
    ，原告併請求被告給付自支付命令送達翌日（即110年11月2
    4日）起至清償日止，按週年利率百分之5計算之遲延利息，
    亦屬有據。　
五、綜上所述，原告依據系爭銷售合約法律關係，請求被告給付
    21萬元，及自110年11月24日起至清償日止，按週年利率百
    分之5計算之利息，為有理由，應予准許。　　　　　
六、本判決係就民事訴訟法第427條第1項所定適用簡易程序所為
    被告敗訴之判決，依同法第389條第1項第3款之規定，應依
    職權宣告假執行。
七、訴訟費用負擔之依據：民事訴訟法第78條。
中    華    民    國   111   年    5　    月    6     日
                  臺南簡易庭  法  官  廖建瑋
以上正本係照原本作成。　　　　　　　　　
如不服本判決，應於送達後20日內，向本院提出上訴狀並表明上
訴理由（須附繕本），如於本判決宣示後送達前提起上訴者，應
於判決送達後20日內補提上訴理由書（須附繕本）。
中    華    民    國   111   年    5　    月    6     日
                              書記官  鄭梅君